# 代垫款计入管理费用后归还

提问人：duanmuzq 时间：2017-03-12 22:49:38
假设某公司 2015 年支付了一笔代垫的费用 20 万，计入了管理费用， 2016 年下半年收到了对方归还的 20 万，这笔钱是应该计入以前年度损益调整还是计入营业外收入？为什么？

回答人：chenyiwei
当时是否明确约定了该笔代垫费用的归还要求？如果是，为何当初支付时没有计入其他应收款或类似的债权类科目？ 如果此前没有明确约定需归还，后来的归还是“意料之外”的，则收到时贷记营业外收入。

提问人：duanmuzq 时间：2017-03-13 11:03:52
当时合同明确过这笔款项为代垫，但是会计做账的时候做进了管理费用，审计也未检查出，这种情况应该怎么办，还是计入营业外收入吗？还是走前期损益调整

回答人：chenyiwei
看影响（金额和性质）是否重大。如果重大的，则追溯重述前期；影响不重大的，则可以在当期更正（直接冲减当期管理费用，或计入营业外收入均可）。